臺灣臺南地方法院刑事判決
110年度交訴字第190號
公  訴  人  臺灣臺南地方檢察署檢察官
被      告  林頴爵


上列被告因公共危險等案件，經檢察官提起公訴（110年度偵字
第21654號），本院依簡式審判程序判決如下：
    主  文
林頴爵犯過失傷害罪，處有期徒刑貳月，如易科罰金，以新臺幣
壹仟元折算壹日；又犯肇事致人傷害逃逸罪，處有期徒刑陸月，
如易科罰金，以新臺幣壹仟元折算壹日。應執行有期徒刑柒月，
如易科罰金，以新臺幣壹仟元折算壹日，緩刑貳年。
    事實及理由
一、本件犯罪事實、證據除增列被告林頴爵於本院審理之自白外
    ，餘均引用起訴書之記載（如附件）。
二、本件係經被告有罪之陳述，而經本院裁定以簡式審判程序加
    以審理，依據刑事訴訟法第273條之2規定排除嚴格證據調查
    ；並依同法第310條之2準用第454條之規定製作略式判決書
    ，先予敘明。
三、核被告所為，係犯刑法第284條前段之過失傷害罪、第185條
    之4第1項前段之肇事致人傷害逃逸罪。被告所犯上開2罪，
    犯意各別、行為互殊，應予分論併罰。爰審酌被告犯罪動機
    、手段、所生危害、已與告訴人達成民事和解，兼衡被告素
    行、犯後態度及自述學經歷、生活狀況等一切情狀，各量處
    如主文所示之刑，並定應執行之刑及諭知易科罰金之折算標
    準。查被告未曾因故意犯罪受有期徒刑以上刑之宣告，有臺
    灣高等法院被告前案紀錄表一份附卷可稽，被告一時失慮致
    罹此罪名，惟已與告訴人潘來春人達成民事和解，告訴人不
    再訴究，被告並已付清應付款項等情，有臺南市新化區調解
    委會調解筆錄、本院公務電話紀錄在卷可佐（見本院卷第71
    、73頁），其經此偵查審判科刑，已足促其警惕，而無再犯
    之虞，本院認上開宣告之刑，以暫不執行為適當，併宣告緩
    刑二年。
據上論斷，依刑事訴訟法第299條第1項前段、第273條之1第1項
、第284條之1、第310條之2，刑法第第284條前段、第185條之4
第1項前段、刑法第41條第1項前段、第8項、第51條第5款、第74
條第1項第1款，刑法施行法第1條之1第1項，判決如主文。
本案經檢察陳昆廷提起公訴，檢察官謝欣如到庭執行職務。
中　　華　　民　　國　　111 　年　　3 　　月　　28　　日
　　　　　　　　　刑事第五庭    法　官　鍾邦久
以上正本證明與原本無異。
如不服本判決應於收受本判後20日內向本院提出上訴書狀，並應
敘述具體理由。其未敘述上訴理由者，應於上訴期間屆滿後20日
內向本院補提理由書狀（均須按他造當事人之人數附繕本）「切
勿逕送上級法院」。
  　　　　　　　　　　　　　　　書記官　黃憶筑
中　　華　　民　　國　　111 　年　　3 　　月　　28　　日
附錄本案論罪科刑法條全文：
中華民國刑法第185條之4：
駕駛動力交通工具發生交通事故，致人傷害而逃逸者，處6月以
上5年以下有期徒刑；致人於死或重傷而逃逸者，處1年以上7年
以下有期徒刑。
犯前項之罪，駕駛人於發生交通事故致人死傷係無過失者，減輕
或免除其刑。

中華民國刑法第284條：
因過失傷害人者，處 1 年以下有期徒刑、拘役或 10 萬元以下
罰金；致重傷者，處 3 年以下有期徒刑、拘役或 30 萬元以下
罰金。
附件：
臺灣臺南地方檢察署檢察官起訴書
                                    110年度偵字第21654號
　　被　　　告　林頴爵 　

上列被告因公共危險等案件，業經偵查終結，認應該提起公訴，
茲將犯罪事實及證據並所犯法條分敘如下：
　　　　犯罪事實
一、林頴爵於民國110年9月5日上午10時25分許，駕駛車號000-0
    00號普通重機車，沿臺南市新化區協興里新化圓環外環機車
    道由北往南方向行駛時，原應注意超越時應於前車左側保持
    半公尺以上之間隔超過，而依當時情況，又無不能注意之情
    形，適潘來春駕駛車號000-0000號普通重機車，由大新路違
    規紅燈右轉沿圓環外環機車道由北往南方向行駛，林頴爵因
    疏未注意保持安全間隔，於超越時與潘來春所駕機車發生碰
    撞，使潘來春人車倒地後，受有左側近端肱骨骨折之傷害詎
    林頴爵於肇事後，竟未留在現場協助救護或報警處理，即逕
    自駕車離開現場而逃逸，嗣經警循線通知林頴爵於同日17時
    25分許到案而查獲。
二、案經潘來春訴由臺南市政府警察局新化分局報請偵辦。
　　　　證據並所犯法條
一、證據清單及待證事實：
  ㈠被告林頴爵之供述
    待證事實：坦承於上開時、地駕駛機車肇事之事實，惟辯稱
              ：是對方由我車右後方駛來，與我車右車身中段
              發生碰撞。發生後我有轉頭看到對方的機車倒在
              地上，我認為我是被撞的沒有錯，沒有我的事，
              又當時我身體不適、冒冷汗、頭暈暈的才會離開
              現場回家睡覺休息等語。
  ㈡證人即告訴人潘來春警詢中之陳述
    待證事實：指訴全部犯罪事實。
  ㈢衛生福利部臺南醫院診斷證明書1紙
    待證事實：告訴人受有如事實欄所載之傷害。
  ㈣路口監視器翻拍照片多張
    待證事實：告訴人駕駛機車違規紅燈右轉行駛在前，被告駕
                             駛機車於超越時發生碰撞。
　㈤道路交通事故現場圖、道路交通事故調查報告表㈠、㈡各1份、
    現場及車損照片15張
    待證事實：⒈案發現場及車損情形。
              ⒉被告超車時，未於前車左側保持半公尺以上之
                間隔，違反道路交通安全規則第101條第1項第
                5款之規定，顯有過失。
二、被告所犯法條：
  ㈠刑法第284條前段之過失傷害罪嫌。
  ㈡刑法第185條之4第1項前段之肇事逃逸罪嫌。
三、罪數：
    被告所犯上開2罪，行為互殊，請分論併罰。
四、依刑事訴訟法第251條第1項提起公訴。
　　此　致
臺灣臺南地方法院
中　　華　　民　　國　 110　　年　　10　　月　　22　　日
　　                          檢察官  陳  昆  廷
本件正本證明與原本無異
中　　華　　民　　國　 110　　年　　10　　月　　28　　日
　　                          書記官  王  可  清